# 使用权资产转租会计处理

提问人：thewinner23 时间：2020-09-07 14:28:07
A公司与B公司签订了一项租赁期限为 15 年的资产租赁合同，租金由A公司一次性支付给B，A公司确认了使用权资产。 2 年后，A公司及其下属子公司C与B公司签订三方协议，将资产（租赁期限为 13 年）转租给C公司使用，C公司一次性付清 13 年租金给A公司，请问A公司转租使用权资产是按照资产出售来一次性进收入处理，还是按租赁每年确认租金收入？

回答人：chenyiwei
转租赁构成融资租赁还是经营租赁，是针对使用权资产而不是被租赁的原资产而言的。就你说的情况看应构成融资租赁，视同对使用权资产的处置，一次性确认资产处置损益。